---
title: "Kononova"
output:

  html_document:

    df_print: paged

  html_notebook: default

  pdf_document: default

  word_document: default
---

Имеются данные:
Набор данных `Bank` содержит сведения о результатах прямых маркетинговых кампаний (прямые обзвоны), проводимых португальскими банками в 2008 -- 2010 гг. Цель -- предсказать, сделает ли клиент срочный вклад (переменная `y`). Список столбцов (данные о потенциальных клиентах, которым звонили):   

*Данные банковского досье*   

1. **`age`** -- возраст в годах.   

1. **`job`** -- тип работы.   

1. **`marital `** -- семейное положение.   

1. **`education `** -- уровень образования: `basic.4y` -- школа, 4 года; `basic.6y` -- школа, 6 лет; `basic.9y` -- школа, 9 лет; `high.school` -- оконченное школьное, `illiterate` -- неграмотный, `professional.course` -- профессиональное, `university.degree` -- диплом университета, `unknown` -- неизвестно.   

1. **`default`** -- был ли дефолт по кредиту ранее.   

1. **`housing`** -- есть ли ипотека.   

1. **`loan`** -- есть ли личный кредит.   

*Данные банковского обзвона*   

1. **`contact`** -- тип обзвона: `telephone` -- по стационарному телефону, `cellular` -- по сотовому.   

1. **`month`** -- месяц последнего звонка.   

1. **`day_of_week`** -- день недели последнего звонка.   

1. **`duration`** -- длительность посленднего звонка. Внимание: до начала разговора значение неизвестно, а после окончания разговора ещё не известен результат (купит ли продукт банка).   

1. **`campaign`** -- количество контактов с этим клиентом за посленднюю компанию, включая последний звонок.   

1. **`pdays`** -- сколько прошло дней с последнего звонка клиенту в предыдущую маркетинговую кампанию (значение 999 означает, что звоним впервые).   

1. **`previous`** -- сколько раз звонили клиенту в последнюю маркетинговую кампанию.   

1. **`poutcome`** -- чем кончился контакт с клиентом в предыдущую кампанию: `failure` -- неудача, `nonexistent` -- контакта не было, `success` -- успех.   

*Целевая переменная*   

1. **`y`** -- открыл ли клиент срочный вклад: `yes` -- да, `no` -- нет.    

Нужно узнать зависит ли открытие клиентом срочного вкалада от возраста, места работы, семейного положения, образования клиента, наличия у него кредита и дефолта по нему, ипотеки; и зависит ли открытие вклада от данных банковского обзвона, таких как дата обзвона, количество контактов, тип обзвона, количество звонков, успешное окончание контакта.

*Проведем предварительный анализ данных.*

```{r Данные и пакеты, warning = F, message = F}

# загрузка пакетов
library('GGally') 
library('ISLR')
library('MASS')
library('boot')
#Загружаем данные
data <- read.csv("Bank_for_models.csv", header = TRUE, dec = ",", sep = ";")
head(data)
df.train <- data
my.seed <- 11
#Представляем переменные как факторы
df.train$job <- as.factor(df.train$job)
df.train$marital <- as.factor(df.train$marital)
df.train$education <- as.factor(df.train$education)
df.train$default <- as.factor(df.train$default)
df.train$housing <- as.factor(df.train$housing)
df.train$loan <- as.factor(df.train$loan)
df.train$contact <- as.factor(df.train$contact)
df.train$month <- as.factor(df.train$month)
df.train$poutcome <- as.factor(df.train$poutcome)
df.train$y <- as.factor(df.train$y)
```

```{r Описание данных-01, message = F, warning = F}
str(df.train)
summary(df.train)
ggp <- ggpairs(df.train[, c('job', 'marital', 'education', 'default', 'housing', 'loan', 'contact', 'month', 'poutcome', 'y')])
print(ggp, progress = F)

df.tr1 <- df.train[, c('age', 'balance', 'day', 'duration', 'campaign', 'pdays', 'previous', 'y')]
df.tr1$y <- as.numeric(df.tr1$y)

cor(df.tr1)
cor.test(y=df.tr1$y, df.tr1[, 1])
cor.test(y=df.tr1$y, df.tr1[, 2])
cor.test(y=df.tr1$y, df.tr1[, 3])
cor.test(y=df.tr1$y, df.tr1[, 4])
cor.test(y=df.tr1$y, df.tr1[, 5])
cor.test(y=df.tr1$y, df.tr1[, 6])
cor.test(y=df.tr1$y, df.tr1[, 7])


df.tr2 <- df.train[, c('job', 'marital', 'education', 'default', 'housing', 'loan', 'contact', 'month', 'poutcome', 'y')]


chisq.test(ftable(df.tr2$job,df.tr2$y))
chisq.test(ftable(df.tr2$marital,df.tr2$y))
chisq.test(ftable(df.tr2$education,df.tr2$y))
chisq.test(ftable(df.tr2$default,df.tr2$y))
chisq.test(ftable(df.tr2$housing,df.tr2$y))
chisq.test(ftable(df.tr2$loan,df.tr2$y))
chisq.test(ftable(df.tr2$contact,df.tr2$y))
chisq.test(ftable(df.tr2$month,df.tr2$y))
chisq.test(ftable(df.tr2$poutcome,df.tr2$y))
#все значимы
```
Судя по графикам разброса и коэффициентам корреляции все переменные в той или иной степени влияют на изучаемую.


Построим модель логистической регрессии включив в нее все переменные
```{r логистическая регрессия, message = F, warning = F}
#Строим модель на всех переменных
model.logit <- glm(y ~ age+job+marital+education+default+balance+housing+loan+contact+day+month+duration+campaign+pdays+previous+poutcome,
                   data = df.train, family = 'binomial')


summary(model.logit)
```
Пошагово исключим из нее все незначимые регрессоры и получим итоговую модель.
```{r логистическая регрессия 1, message = F, warning = F}


model.logit <- glm(y ~ job+education+balance+housing+loan+month+duration+campaign+poutcome,
                   data = df.train, family = 'binomial')

summary(model.logit)
```

Теперь рассмотрим полиномиальные моедли и проведем 10-ти кратную перекрестную проверку.
```{r полиномы, message = F, warning = F}
#Полиномы
attach(df.train)
y <- as.numeric(y)

cv.err.k.fold <- rep(0, 5)
names(cv.err.k.fold) <- 1:5


#10 кратная перекрестная проверка


cv.err.k.fold0 <- cv.glm(df.train, model.logit, K = 10)$delta[1]

# цикл по степеням полиномов
df.train$y <- as.numeric(df.train$y)
for (i in 1:5) {
  fit.glm <- glm(y ~ poly(age, i)+poly(balance, i)+poly(duration, i)+poly(previous, i)+poly(campaign, i)+poly(pdays, i)+poly(day, i))
  cv.err.k.fold[i] <- cv.glm(data=df.train, fit.glm, K = 10)$delta[1]
  
}
cv.err.k.fold0
cv.err.k.fold
detach(df.train)
```
Судя по полученным значениям первая модель самая лучшая, так как имеет наименььшую ошибку. На ее основе и будем строить прогноз.

```{r прогноз, message = F, warning = F}
data1 <- read.csv("Bank_for_forecast.csv", header = TRUE, dec = ",", sep = ";")
df.test <- data1
p.logit <- predict(model.logit, df.test, type = 'response')

Prognoz <- factor(ifelse(p.logit > 0.5, 2, 1), levels = c(1 ,2),
                  labels = c('No', 'Yes'))
head(Prognoz)
```

